【裁判字號】    98,訴,1662
【裁判日期】    981231
【裁判案由】    違反毒品危害防制條例
【裁判全文】
臺灣臺南地方法院刑事判決              98年度訴字第1662號
公  訴  人  臺灣臺南地方法院檢察署檢察官
被      告  乙○○
上列被告因違反毒品危害防制條例案件，經檢察官提起公訴（98
年度撤緩毒偵字第141號、98年度毒偵字第2478號）， 本院判決
如下：
    主  文
乙○○施用第一級毒品，累犯，處有期徒刑捌月；又施用第一級
毒品，累犯，處有期徒刑捌月。應執行有期徒刑拾月。
    事  實
一、乙○○前於民國九十二年四月二十九日因違反動產擔保交易
    法案件，經本院以九十二年度南簡字第三一四號判處有期徒
    刑三月確定，又於九十二年十二月四日因公共危險案件，經
    臺灣高等法院臺南分院以九十二年度交上訴字第九九八號判
    處有期徒刑六月確定，上述案件經法院裁定應執行有期徒刑
    八月確定，並與乙○○前犯之肅清煙毒條例案件殘刑二年三
    月五日接續執行，而於九十六年五月十三日縮刑執行完畢。
    乙○○前又曾因施用毒品案件，於九十四年五月十日經強制
    戒治執行完畢釋放後，由臺灣臺南地方法院檢察署檢察官以
    九十四年度戒毒偵字第九八號為不起訴處分確定。詎其仍不
    知悔改，復基於施用第一級毒品海洛因之犯意，於九十七年
    七月三十一日，在臺南市○○區○○路運河加油站廁所內，
    以摻在香菸的方式施用第一級毒品海洛因一次；又另行基施
    用第一級毒品海洛因之犯意，於九十八年五月二十日十時二
    十五分採尿時起回溯二十六小時內某時，在其臺南市某友人
    之住處，以摻在香菸的方式施用第一級毒品海洛因一次。嗣
    經警及臺灣臺南地方法院檢察署觀護人室分別於九十七年八
    月二日十九時十分許、九十八年五月二十日十時二十五分許
    對乙○○採尿送驗後查知上情。
二、案經臺南市警察局第四分局報告臺灣臺南地方法院檢察署檢
    察官及臺灣臺南地方法院檢察署檢察官自動檢舉偵查起訴。
    理  由
壹、程序部分（證據能力部分）：
    本案檢察官所舉用以證明被告犯罪之各項證據，均據被告表
    示同意採為證據之意思，且無事實顯示係公務員因違法蒐證
    所取得之證據，本院審酌該等非供述證據作成時之情況暨各
    該證據之性質，亦認為適於作為證據，爰依刑事訴訟法第一
    百五十九條之四、第一五九條之五等規定，認均有證據能力
    ，合先敘明。
貳、實體部分：
一、上揭犯罪事實，業據被告乙○○於本院審理時坦承不諱，且
    有臺南市警察局第四分局偵辦毒品危害防治條例案送驗尿液
    年籍對照表（檢體編號Ｄ４－０９８號）一紙、詮昕科技股
    份有限公司九十七年八月十二日濫用藥物尿液檢驗報告一紙
    、臺灣臺南地方法院檢察署受保護管束人（被告）尿液檢體
    監管紀錄表（檢體編號：000000000號）一紙、臺
    灣檢驗科技股份有限公司九十八年六月六日報告編號ＫＺ0
    00000000000號濫用藥物尿液檢驗報告一紙及法
    務部調查局九十八年十二月十日調科壹字第０９８００６０
    ４２３０號函一份在卷（詳警卷第七頁、第八頁；臺灣臺南
    地方法院檢察署九十七年度緩護命字第三五一號觀護卷第七
    六頁、第七七頁；本院卷第三五頁）可稽。基上，堪認被告
    確有前揭施用第一級毒品海洛因之犯行。此外，被告前曾因
    施用毒品案件，於九十四年五月十日經強制戒治執行完畢釋
    放後，由臺灣臺南地方法院檢察署檢察官以九十四年度戒毒
    偵字第九八號為不起訴處分確定等情，有臺灣臺南地方法院
    檢察署刑案資料查註紀錄表及臺灣高等法院被告前案紀錄表
    各一份在卷可參，被告於前開強制戒治執行完畢釋放後，五
    年內再犯毒品危害防制條例第十條施用第一級毒品罪，應足
    認定。綜上所查，被告自白核與事實相符，本件事證明確，
    被告犯行堪以認定。
二、查海洛因為第一級毒品，毒品危害防制條例第二條第二項第
    一款定有明文。故核被告乙○○所為，係犯毒品危害防制條
    例第十條第一項之施用第一級毒品罪。被告施用第一級毒品
    海洛因時非法持有第一級毒品海洛因之低度行為，已為其施
    用之高度行為所吸收，不另論罪。又被告所犯上開二次施用
    第一級毒品間，時間不同，犯意各別，行為互殊，應予分論
    併罰。另被告前於九十二年四月二十九日因違反動產擔保交
    易法案件，經本院以九十二年度南簡字第三一四號判處有期
    徒刑三月確定，又於九十二年十二月四日因公共危險案件，
    經臺灣高等法院臺南分院以九十二年度交上訴字第九九八號
    判處有期徒刑六月確定，上述案件經法院裁定應執行有期徒
    刑八月確定，並與被告前犯之肅清煙毒條例案件殘刑二年三
    月五日接續執行，而於九十六年五月十三日縮刑執行完畢，
    有前揭臺灣臺南地方法院檢察署刑案資料查註紀錄表及臺灣
    高等法院被告前案紀錄表各一份在卷可按，其於五年之內故
    意再犯本件有期徒刑以上之罪，為累犯，應依刑法第四十七
    條第一項加重其刑。爰審酌被告有如事實欄所載之前科素行
    ，猶不知悔改，再犯本件施用第一級毒品罪，並審酌其犯罪
    之動機、目的、手段、所生危害、智識程度、生活狀況，犯
    罪後坦承犯行態度良好及施用毒品自戕身心等一切情狀，就
    其所犯二次施用第一級毒品海洛因犯行各量處如主文所示之
    刑，暨定其應執行刑，以資懲儆。
據上論斷，應依刑事訴訟法第二百九十九條第一項前段，毒品危
害防制條例第十條第一項，刑法第十一條前段、第四十七條第一
項、第五十一條第五款，判決如主文。
本案經檢察官甲○○到庭執行職務。
中    華    民    國    98    年    12    月    31    日
                  刑事第十四庭  審判長法  官  陳金虎
                                      法  官  孫淑玉
                                      法  官  周紹武
以上正本證明與原本無異。
如不服本判決應於收受本判決後10日內向本院提出上訴書狀，並
應敘述具體理由。如未敘述上訴理由者，應於上訴期間屆滿後20
日內向本院補提理由書狀（均須按他造當事人之人數附繕本）「
切勿逕送上級法院」。
                                      書記官  蕭伊舒
中    華    民    國    98    年    12    月    31    日
附錄本案論罪科刑法條全文：
毒品危害防制條例第十條第一項：
施用第一級毒品者，處六月以上五年以下有期徒刑。

司法院資訊處製作；財團法人民間司法改革基金會備份。
